臺灣臺南地方法院民事裁定　　　　　　　 100年度監字第79號
聲　請　人　王慶賢
上列當事人間聲請准予處分受監護宣告人不動產事件，本院裁定
如下：
  主  文
許可聲請人代理受監護宣告人王陳珠美處分受監護宣告人王陳珠
美所有坐落臺南市○○區○○段185之2地號土地（地目建，面積
1705平方公尺，應有部分48分之17）。
聲請程序費用新臺幣壹仟元由聲請人負擔。
  理  由
一、按監護人對於受監護人之財產，非為受監護人之利益，不得
    使用、代為或同意處分。監護人為下列行為，非經法院許可
    ，不生效力：(一)代理受監護人購置或處分不動產。(二)代理受
    監護人，就供其居住之建築物或其基地出租、供他人使用或
    終止租賃。監護人不得以受監護人之財產為投資。但購買公
    債、國庫券、中央銀行儲蓄券、金融債券、可轉讓定期存單
    、金融機構承兌匯票或保證商業本票，不在此限，民法第
    1101條定有明文。又上開規定，依民法第1113條之規定，準
    用於成年人之監護。
二、本件聲請意旨略以：王陳珠美（女，民國○○年○月○○日生，
    身分證統一編號：Ｚ000000000號）經本院以99年度監宣字第
    206號裁定宣告為受監護宣告之人，並選定其次子即聲請人
    為監護人，及指定其三女王姮蓁為會同開具財產清冊之人。
    茲因受監護宣告人王陳珠美十餘年來均在安養中心療養，目
    前住在臺南市關廟區六合佛堂的淨和禪寺，每個月除須支付
    新台幣（下同）15,000元之安養費用外，另須支出醫療費、
    檢查費及尿布等日常生活費用，每月總計花費約20,000多元
    ，金額龐大，而聲請人現只做小生意，收入不穩定，且聲請
    人於去年婚後育有1名9個月大之小孩，聲請人之經濟能力有
    限，實無力支付受監護宣告人王陳珠美之養護費用，是為受
    監護宣告人王陳珠美之利益，爰聲請鈞院准予處分受監護宣
    告人王陳珠美所有坐落臺南市○○區○○段185之2地號土地
    （地目建，面積1705平方公尺，應有部分48分之17），以支
    付受監護宣告人王陳珠美之醫療費、養護費及其他日常用品
    開支等語。
三、查王陳珠美前經本院以99年度監宣字第206號裁定宣告為受
    監護宣告之人，並選定其次子即聲請人為監護人，及指定其
    三女王姮蓁為會同開具財產清冊之人之事實，業經本院依職
    權調取前開監護宣告事件卷宗核閱無誤，堪予認定。
四、又聲請人主張坐落臺南市○○區○○段185之2地號土地（地
    目建，面積1705平方公尺，應有部分48分之17）之不動產為
    受監護宣告人王陳珠美所有之事實，業據聲請人提出土地登
    記第二類謄本1件在卷為憑，亦堪認定。
五、再聲請人主張王陳珠美經本院以99年度監宣字第206號裁定
    宣告為受監護宣告之人，其十餘年來均在安養中心療養，目
    前住在臺南市關廟區六合佛堂的淨和禪寺，每個月除須支付
    15,000元之安養費用外，另須支出醫療費、檢查費及尿布等
    日常生活費用，每月總計花費約20,000多元，金額龐大，而
    聲請人現只做小生意，收入不穩定，且聲請人於去年婚後育
    有1名9個月大之小孩，聲請人之經濟能力有限，實無力支付
    受監護宣告人王陳珠美之養護費用，是為受監護宣告人王陳
    珠美之利益，實有處分受監護宣告人王陳珠美所有之上開不
    動產之必要等情，業據聲請人提出臺南縣私立唪口護理之家
    出具之收據4件、行政院衛生署台南醫院新化分院醫療費用
    收據1件、中國佛教會關廟六和佛堂收據1件、滿福診所收據
    1件為證，且經證人王姮蓁證述綦詳（詳見100年4月18日訊
    問筆錄），堪認屬實。從而，依前揭法條規定意旨，聲請人
    即受監護宣告人王陳珠美之監護人聲請准予處分受監護宣告
    人王陳珠美之不動產，核與受監護宣告人王陳珠美之利益相
    符，聲請人本件聲請依法即無不合，應予准許。
六、依非訟事件法第21條第1項前段、第24條第1項，裁定如主文
    。
中    華    民    國   100    年    4     月    22    日
                  家事法庭    法  官  葉惠玲
以上為正本係照原本作成
如對本裁定抗告須於裁定送達後10日內向本院提出抗告狀。
中    華    民    國   100    年    4     月    22    日
                              書記官  謝麗首